【裁判字號】    98,台抗,499
【裁判日期】    980806
【裁判案由】    誣告聲請再審
【裁判全文】
最高法院刑事裁定              九十八年度台抗字第四九九號
抗  告  人  甲○○
上列抗告人因反訴人白明道等反訴誣告案件，不服台灣高等法院
台中分院中華民國九十八年六月二十九日駁回其聲請再審之裁定
（九十八年度聲再字第一二二號），提起抗告，本院裁定如下：
    主  文
抗告駁回。
    理  由
按聲請再審，經法院認為無再審理由而裁定駁回後，不得更以同
一原因聲請再審，刑事訴訟法第四百三十四條第二項定有明文。
本件抗告人甲○○對於原審法院八十五年度上更(一)字第五七號因
反訴人白明道等反訴誣告一案確定判決聲請再審，其聲請意旨略
稱：本件確定判決係採台灣台中地方法院檢察署八十年度偵字第
一二００七號卷證為判決基礎，該案告訴代理人為朱子芬律師，
其身分證字號為Ｚ000000000號，住台中市居○街十七號三樓，經
台中市西區戶政事務所查詢並以民國九十六年九月五日中市西戶
字第0960004324號函覆台灣台中地方法院，該身分證統一編號不
合邏輯，亦無該人之戶籍資料，故該告訴代理人朱子芬為非生存
中之人。有罪確定判決採非生存中之人所主張之證據為判決依據
，其認定事實之基礎顯與證據裁判主義有違，此係確實之新證據
。又抗告人曾於九十八年二月十六日以同一原因聲請再審，經程
序上駁回，法院並未就該原因事實為實體上之裁判，故重行聲請
，並非法所不許，爰依刑事訴訟法第四百二十條第一項第六款聲
請再審等語。惟查抗告人曾多次以上開同一原因聲請再審，其中
原審法院九十七年度聲再字第四四號案件，經原審法院認無再審
理由而予以駁回，抗告人向本院提起抗告後，經本院以九十七年
度台抗字第五八五號刑事裁定，認抗告人以上開同一原因聲請再
審，於法有違，於撤銷原審法院刑事裁定後，自為裁定駁回抗告
人再審之聲請；抗告人又以同一原因聲請再審，原審法院以九十
七年度聲再字第一五三號裁定駁回抗告人再審之聲請，抗告人不
服原裁定，向本院提起抗告，復經本院以九十七年度台抗字第七
七六號駁回其抗告在案，上情有各該刑事裁定在卷可稽。抗告人
再以同一原因聲請再審，揆諸上開說明，自非法之所許。原裁定
以抗告人聲請再審之理由，不符刑事訴訟法第四百二十條第一項
第六款所定情形，認其聲請無理由，予以駁回，理由雖有不同，
但結論並無異致。抗告意旨仍執陳詞，泛詞指摘原裁定不當，其
抗告為無理由，應予駁回。
據上論結，應依刑事訴訟法第四百十二條，裁定如主文。
中    華    民    國  九十八  年    八    月    六    日
                      最高法院刑事第九庭
                          審判長法官  邵  燕  玲
                                法官  李  伯  道
                                法官  孫  增  同
                                法官  李  英  勇
                                法官  陳  世  淙
      本件正本證明與原本無異
                                      書  記  官
中    華    民    國  九十八  年    八    月   十三   日
                                                      v


司法院資訊處製作；財團法人民間司法改革基金會備份。
